it: Tipo di rivestimento: Caramello; Cioccolato; Cioccolato fondente; Frutta; Glassa; Glassa di zucchero; Cioccolato al latte; Nessuno; Cioccolato bianco; Yogurt; Altro
sv: Beläggningstyp: Kola; Choklad; Mörk choklad; Frukt; Glasyr; Kristyr; Mjölkchoklad; Ingen; Vit choklad; Yoghurt; Övrigt
en: Coating type: Caramel; Chocolate; Dark chocolate; Fruit; Glaze; Icing; Milk chocolate; None; White chocolate; Yogurt; Other
pl: Typ powłoki: Karmel; Czekolada; Ciemna czekolada; Owoce; Glazura; Lukier; Mleczna czekolada; Brak; Biała czekolada; Jogurt; Inne
pt-PT: Tipo de revestimento: Caramelo; Chocolate; Chocolate negro; Fruta; Cobertura doce; Glacé; Chocolate de leite; Nenhum; Chocolate branco; Iogurte; Outro
lt-LT: Dangos tipas: Karamelė; Šokoladas; Juodasis šokoladas; Vaisių; Glajus; Cukraus glajus; Pieninis šokoladas; Nėra; Baltasis šokoladas; Jogurtas; Kita
cs: Typ povlaku: Karamelová; Čokoládová; Hořká čokoláda; Ovocná; Glazura; Poleva; Mléčná čokoláda; Žádná; Bílá čokoláda; Jogurtová; Jiná
tr: Kaplama türü: Karamel; Çikolata; Bitter çikolata; Meyve; Glazür; Krema kaplama; Sütlü çikolata; Yok; Beyaz çikolata; Yoğurt; Diğer
zh-CN: 涂层类型: 焦糖; 巧克力; 黑巧克力; 水果; 糖霜; 糖霜; 牛奶巧克力; 无; 白巧克力; 酸奶; 其他
de: Beschichtungsart: Karamell; Schokolade; Zartbitterschokolade; Frucht; Glasur; Zuckerguss; Vollmilchschokolade; Keine; Weiße Schokolade; Joghurt; Andere
hu: Bevonat típusa: Karamell; Csokoládé; Étcsokoládé; Gyümölcs; Máz; Cukormáz; Tejcsokoládé; Nincs; Fehércsokoládé; Joghurt; Egyéb
hr-HR: Vrsta premaza: Karamela; Čokolada; Tamna čokolada; Voće; Glazura; Šećerni preljev; Mliječna čokolada; Ništa; Bijela čokolada; Jogurt; Ostalo
fr: Type de revêtement: Caramel; Chocolat; Chocolat noir; Fruit; Nappage; Glaçage; Chocolat au lait; Aucun; Chocolat blanc; Yaourt; Autre
th: ประเภทการเคลือบ: คาราเมล; ช็อกโกแลต; ดาร์กช็อกโกแลต; ผลไม้; เคลือบเงา; ไอซิ่ง; มิลค์ช็อกโกแลต; ไม่มี; ไวต์ช็อกโกแลต; โยเกิร์ต; อื่นๆ
da: Type af belægning: Karamel; Chokolade; Mørk chokolade; Frugt; Glasering; Glasur; Mælkechokolade; Ingen; Hvid chokolade; Yoghurt; Andet
bg-BG: Тип покритие: Карамел; Шоколад; Тъмен шоколад; Плод; Глазура; Айсинг; Млечен шоколад; Няма; Бял шоколад; Йогурт; Други
sl-SI: Vrsta premaza: Karamela; Čokolada; Temna čokolada; Sadje; Glazura; Sladkorni preliv; Mlečna čokolada; Brez; Bela čokolada; Jogurt; Drugo
ja: コーティングタイプ: キャラメル; チョコレート; ダークチョコレート; フルーツ; グレーズ; アイシング; ミルクチョコレート; なし; ホワイトチョコレート; ヨーグルト; その他
nb: Beleggstype: Karamell; Sjokolade; Mørk sjokolade; Frukt; Glasur; Melisglasur; Melkesjokolade; Ingen; Hvit sjokolade; Yoghurt; Annet
pt-BR: Tipo de revestimento: Caramelo; Chocolate; Chocolate amargo; Fruta; Glacê; Cobertura de açúcar; Chocolate ao leite; Nenhuma; Chocolate branco; Iogurte; Outras
fi: Pinnoitteen tyyppi: Kinuski; Suklaa; Tumma suklaa; Hedelmä; Kuorrute; Sokerikuorrute; Maitosuklaa; Ei mitään; Valkosuklaa; Jogurtti; Muu
el: Τύπος επίστρωσης: Καραμέλα; Σοκολάτα; Μαύρη σοκολάτα; Φρούτα; Γλάσο; Icing; Σοκολάτα γάλακτος; Καμία; Λευκή σοκολάτα; Γιαούρτι; Άλλο
es: Tipo de recubrimiento: Caramelo; Chocolate; Chocolate negro; Fruta; Glaseado; Cobertura de azúcar; Chocolate con leche; Ninguno; Chocolate blanco; Yogur; Otro
nl: Coating type: Karamel; Chocolade; Pure chocolade; Fruit; Glazuur; Suikerglazuur; Melkchocolade; Geen; Witte chocolade; Yoghurt; Overig
ro-RO: Tipul de acoperire: Caramel; Ciocolată; Ciocolată neagră; Fructe; Glazură; Icing; Ciocolată cu lapte; Fără; Ciocolată albă; Iaurt; Altele
sk-SK: Typ povlaku: Karamelová; Čokoládová; Horká čokoláda; Ovocná; Glazúra; Poleva; Mliečna čokoláda; Žiadna; Biela čokoláda; Jogurtová; Iné
ru: Тип покрытия: Карамельная; Шоколадная; Из темного шоколада; Фруктовая; Глазурь; Сахарная глазурь (айсинг); Из молочного шоколада; Без покрытия; Из белого шоколада; Йогуртовая; Другое
vi: Loại lớp phủ: Caramel; Sô-cô-la; Sô-cô-la đen; Trái cây; Tráng men; Phủ đường; Sô-cô-la sữa; Không; Sô-cô-la trắng; Sữa chua; Khác
ko: 코팅 유형: 캐러멜; 초콜릿; 다크 초콜릿; 과일; 글레이즈; 아이싱; 밀크 초콜릿; 없음; 화이트 초콜릿; 요거트; 기타
zh-TW: 塗層類型: 焦糖; 巧克力; 黑巧克力; 水果; 糖釉; 糖霜; 牛奶巧克力; 無; 白巧克力; 優格; 其他